臺灣臺中地方法院交通事件裁定　　　　 94年度交聲字第689號
原處分機關　交通部公路總局臺中區監理所
異　議　人
即受處分人　乙○○
上列受處分人因違反道路交通管理處罰條例案件，對於交通部公
路總局臺中區監理所九十四年九月二十九日所為之處分（中監違
字第裁六○─ＨＣ0000000號裁決書），聲明異議，本院
裁定如下：
    主  文
異議駁回。
    理  由
一、按汽車駕駛人，駕駛汽車經測試檢定有酒精濃度超過規定標
    準者，處新臺幣一萬五千元以上六萬元以下罰鍰，並當場移
    置保管其車輛及吊扣其駕駛執照一年；汽車駕駛人拒絕接受
    第一項測試之檢定者，處新臺幣六萬元罰鍰，並當場移置保
    管其車輛及吊銷其駕駛執照；如肇事致人重傷或死亡者，吊
    銷其駕駛執照，並不得再考領。汽車駕駛人肇事拒絕接受或
    肇事無法實施第一項測試之檢定者，應由交通勤務警察或依
    法令執行交通稽查任務人員，將其強制移由受委託醫療或檢
    驗機構對其實施血液或其他檢體之採樣及測試檢定。另汽車
    駕駛人，駕駛汽車不依規定保持前、後車距離者，處二百元
    以上四百元以下罰鍰，道路交通管理處罰條例第三十五條及
    第五十八條第一項第一款分別定有明文。
二、本件異議人異議意旨略以：案發當晚本人確實有插撞到梁恪
    維所駕駛之車輛，本人馬上下車道歉及願付一切理賠費用，
    惟梁先生不放心請來警察，員警要本人配合酒測，本人連吹
    三次之多卻為何又對本人開立拒絕酒測的罰單本人實感不服
    ，罰單上開立未出示證件，一開始本人就拿給承辦員警，在
    員警自己手上，經爭執才又塗改，罰單上可證明，員警隔絕
    本人對外通訊直到凌晨才把手機置於本人面前的桌上，對本
    人銬上手銬，致身上多處的傷，如今調查確實與事實不符但
    本人不清楚為什麼沒還本人公道，反而又用其他的罰責加注
    於本人，爰聲明異議云云。
三、本案係受處分人乙○○駕駛車號ＭＹ─三九四七號自小客車
    於九十四年八月七日一時四十五分許，行經臺中縣霧峰鄉○
　　○路與四德路口處，為臺中縣警察局霧峰分局舉發因「1、
　  拒絕警方酒精濃度槍測；2、不依規定保持前後車安全距離
    導致肇事」違規，並掣開中縣警交字第ＨＣ0000000
    號舉發違反道路交通管理事件通知單舉發等情有前揭舉發通
    知單一紙在卷可稽。另據臺中縣警察局霧峰分局九十四年九
　　月二十六日以霧警交字第０九四００一七九八五號函說明：
  　「經查本案舉發員警於九十四年八月七日一時四十五分許，
    在霧峰鄉○○路與四德路附近執行交通稽查巡邏勤務，接獲
    通報霧峰鄉○○路與四德路口發生交通事故，隨即趕往事故
    現場處理，發現ＭＹ－三九四七號自小客車駕駛人乙○○君
    滿身酒味，旋即施以酒測，為賴君均以含著吹管拒不吐氣及
    拒絕配合警方酒測等消極不做為敷應，本案嗣經值勤員警再
    次告知權利後帶同賴君至大里市仁愛醫院強制抽血檢驗，酒
    精濃度值高達二七七點七八M G /D L，換算呼氣酒精濃度值
    為一點三八八九M G /L，顯已超過標準值，除依刑法公共危
    險罪移送偵辦外並依道路交通管理處罰條例第五十八條第一
    項第一款及第三十五條第三項規定舉發... 惟第三十五條第
    三項舉發部分建請變更為第三十五條第一項第一款裁罰」等
    語明確，且經證人即本件舉發員警甲○○到庭證述舉發情形
    ，稱：「當場異議人吹三次，都故意不吹氣，當場異議人滿
    身酒味，不得已才帶他到大里仁愛醫院抽血檢驗，檢驗結果
　　果超過標準，檢驗值是二七七點七八ＭＧ／ＤＬ，異議人因
　  為拒絕酒測所以才帶他到大里仁愛醫院。因為肇事人事未保
    持安全距離從後面追撞前車，所以才另外開未依定規定保持
    安全距離肇事的罰單」等語（見本院九十四年十一月九日庭
    訊筆錄），足徵受處分人確有酒精濃度超過標準駕車肇事之
    違規事實。雖異議人辯稱：伊配合員警之要求連吹三次之多
    ，卻為何又對伊開立拒絕酒測的罰單云云，惟本件原舉發機
    關本即以受處分人違反道路交通管理處罰條例第三十五條第
    一項第一款酒精濃度超過標準值之違規事實裁處，並非以受
    處分人拒絕酒測裁處，故受處分人所為之異議並無理由。從
    而，原處分機關交通部公路總局臺中區監理所據以援引上開
    規定，裁處罰鍰新台幣五萬一百元並吊扣駕駛執照十二個月
    ，核無不當。本件異議為無理由，應予駁回。
四、據上論斷，應依道路交通管理處罰條例第八十七條第二項、
    道路交通案件處理辦法第十九條，裁定如主文。
中　　華　　民　　國　　94　　年　　11　　月　　24　　日
                  交通法庭    法  官  郭德進
上正本證明與原本無異。
如不服本裁定，應於送達後五日內，向本院提出抗告狀。
                              書記官  陳惠玲
中　　華　　民　　國　　94　　年　　11　　月　　24　　日
